【裁判字號】    99,司,14
【裁判日期】    990823
【裁判案由】    選派檢查人
【裁判全文】
臺灣彰化地方法院民事裁定  99年度司字第14號
聲  請  人  甲○○
相  對  人  婷生技有限公司
法定代理人  乙○○
上列聲請聲請選派檢查人事件，本院裁定如下：
    主  文
選派林宥宏會計師為婷生技有限公司檢查人，檢查婷生技有
限公司之業務帳目及財產情形。
聲請程序費用新台幣壹仟元由相對人負擔。
    理  由
一、按繼續一年以上，持有已發行股份總數百分之三以上之股東
    ，得聲請法院選派檢查人，檢查司公業務帳目及財產情形，
    公司法第245條第1項定有明文，上開規定於有限公司準用之
    ，有公司法第110條第3項之規定。次按，公司法第245條第1
    項所定選派檢查人之規定，除具備1年以上持有已法行股份
    總數百分之三之股東要件外，別無其他資格之限制（最高法
    院86年度台抗字第108號裁定參照）。
二、聲請意旨略以：婷生技有限公司（統一編號：00000000）
    於民國（下同）97年7月間設立登記，資本額為新台幣（下
    同）8,000,000元。其出資額分別為聲請人以廠房10年之租
    金400萬元，婷生技有限公司董事乙○○以生產機器設備
    及包材抵400萬元。並由乙○○任董事，負責執行公司之業
    務經營迄今。惟自公司設立以來，公司董事長乙○○從未召
    開股東會提出任何營業報告書、財務報表或盈餘分派，虧損
    撥補之議案送交聲請人承認；而聲請人於99年6月22日以彰
    化永安街41號存證信函，請公司董事長乙○○召開董事會，
    報告公司營業狀況、財務狀況，均置之不理；按繼續一年以
    上，持有已發行股份總數百分之三以上之股東，得聲請法院
    選派檢查人，檢查公司業務帳目及財產情形，公司法第245
    條第1項定有明文。次按，公司法第245條第1項所定選派檢
    查人之規定於有限公司所準用，公司法第110條第3項定有明
    文，爰推薦黃明看會計師為檢查人等語。
三、經查：本件聲請人主張其為婷生技有限公司繼續1年以上
    ，持有百分之三之股東出資額之事實，業據其提出共同合夥
    契約書及有限公司設立登記表為證，且公司法第245條第1項
     選派檢查人之規定，除具備持有已發行股份總數百分之三
    以上之股東，別無其他限制，聲請人之聲請具備前開要件，
    即合於上開規定，應予准許，並認應由本院選派為公允，由
    本院職權函請社團法人臺灣省會計師公會推薦適當之會計師
    供本院遴選為檢查人，經該會推薦林宥宏會計師，應可本於
    其專業知識檢查公司，保障聲請人及公司之權益，爰依公司
    法第245條第1項、第110條第3項，選派會計師林宥宏為檢查
    人，檢查相對人之業務帳目及財產情形。
四、依非訟事件法第175條第3項，裁定如主文。
中    華    民    國    99    年    8     月    23    日
                  民事第二庭    法  官  李言孫
以上正本係照原本作成。
如對本裁定抗告，須於裁定送達後10日內向本院提出抗告狀並繳
納抗告費新台幣1,000元。
中    華    民    國    99    年    8     月    23    日
                                書記官  詹國立

司法院資訊處製作；財團法人民間司法改革基金會備份。
